【裁判字號】    97,簡上,883
【裁判日期】    971118
【裁判案由】    電子遊戲場業管理條例
【裁判全文】
臺灣高雄地方法院刑事判決             97年度簡上字第883號
上  訴  人
即  被  告  甲○○
                      5號
上列上訴人即被告因違反電子遊戲場業管理條例案件，不服本院
高雄簡易庭中華民國97年8 月26日97年度審簡字第3647號刑事簡
易判決（聲請簡易處刑案號：97年度偵字第13203 號），提起上
訴，本院管轄之第二審合議庭判決如下：
    主  文
上訴駁回。
甲○○緩刑貳年。
    事  實  及  理  由
一、本案經本院審理結果，認本院高雄簡易庭97年度審簡字第36
    47號判決認事用法及量刑均無不當，應予維持，並引用上揭
    判決書事實、證據及理由之記載（如附件，含檢察官聲請簡
    易判決處刑書）。
二、上訴人即被告上訴意旨略以：因生活壓力沈重，請求從輕量
    刑等語。惟按量刑輕重，係屬事實審法院得依職權自由裁量
    之事項，苟已斟酌刑法第57條各款所列情狀而未逾越法定刑
    度，不得遽指為違法；又在同一犯罪事實與情節，如別無其
    他加重或減輕之原因，下級審量定之刑，亦無過重或失輕之
    不當情形，則上級審法院對下級審法院之職權行使，原則上
    應予尊重，分別有最高法院72年臺上字第6696號判例、75年
    臺上字第7033號判例及最高法院85年度臺上字第2446號裁判
    意旨可資參照。查本件原審以本案事證明確，並審酌被告犯
    罪之動機、目的、手段、坦承犯行之態度、無犯罪紀錄之素
    行及其經營期間、規模等一切情狀，量處判處被告拘役30日
    ，並諭知以新臺幣1,000 元折算1 日之易科罰金折算標準，
    本院認原審認事用法均無違誤，並已斟酌刑法第57條所規定
    之一切量刑事由，尚難認有量刑明顯失輕之不當情形，上訴
    人上訴請求從輕量刑，為無理由，應予駁回。
三、末查上訴人即被告未曾因故意犯罪受有期徒刑以上刑之宣告
    ，此有臺灣高等法院被告全國前案紀錄表1 份附卷可憑，其
    因一時思慮而觸犯刑罰，犯罪情節尚非嚴重，信其經此刑之
    宣告後，應知警惕而無再犯之虞，且因其夫罹有肝硬化疾病
    ，家中復有年邁父親及就學中之二子需其撫養，分別有財團
    法人義大醫院97年9 月15日診斷證明書、戶籍謄本、高雄榮
    民總醫院診斷證明書、就學貸款申請書各1 紙附卷可稽，本
    院因認前開所宣告之刑以暫不執行為適當，爰依刑法第74條
    第1 項第1 款之規定，併予宣告緩刑2 年，以啟自新，
據上論斷，應依刑事訴訟法第455 條之1 第1 項、第3 項、第36
4 條、第368 條、第373 條，刑法第74條第1 項第1 款，判決如
主文。
本案經檢察官乙○○到庭執行職務。
中    華    民    國    97    年    11    月    18    日
                  刑事第十庭  審判長法  官 莊松泉
                                    法  官 李俊霖
                                    法  官 林揚奇
以上正本證明與原本無異。
不得上訴。
中    華    民    國    97    年    11    月    18    日
                                    書記官 何明昌
附錄論罪科刑法條：
電子遊戲場業管理條例第15條
未依本條例規定辦理營利事業登記者，不得經營電子遊戲場業。
電子遊戲場業管理條例第22條
違反第15條規定者，處行為人1 年以下有期徒刑、拘役或科或併
科新台幣50萬元以上250 萬元以下罰金。


司法院資訊處製作；財團法人民間司法改革基金會備份。
